臺灣新竹地方法院刑事判決
111年度金訴字第358號
公  訴  人  臺灣新竹地方檢察署檢察官
被      告  温金埕



上列被告因違反洗錢防制法等案件，經檢察官提起公訴（111年
度偵字第5962號），被告就被訴事實為有罪之陳述，本院依簡式
審判程序審理，判決如下：
    主  文
温金埕幫助犯洗錢防制法第十四條第一項之洗錢罪，處有期徒刑
貳月，併科罰金新臺幣壹萬元，罰金如易服勞役，以新臺幣壹仟
元折算壹日。
    事  實
一、温金埕明知將自己帳戶供作他人使用，依一般社會生活之通
    常經驗，可預見其交付存摺等帳戶資料可能幫助不法犯罪集
    團隱匿詐欺所得之財物，致使被害人及警方追查無門，竟仍
    基於幫助詐欺、洗錢之不確定故意，於民國111年3月2日前
    某日，在不詳地點，以不詳方式，將其所有之臺灣銀行帳號
    000-000000000000號（下稱台銀帳戶）帳戶之網路銀行帳號
    、密碼等物件，提供予真實姓名年籍不詳之詐欺集團成員。
    嗣該集團成員共同意圖為自己不法之所有，於111年2月14日
    12時許，在臉書「打工仔」社團網頁刊登有在家打工、代操
    作賺錢等訊息，嗣黃于晉誤以為真，因而陸續與LINE通訊軟
    體暱稱「法式打工」、「Rich維維」、「羅裕Justin-導師
    」等人(真實姓名年籍不詳)連繫後，並依暱稱「羅裕Justin
    -導師」之指示，於111年3月2日16時10分許，臨櫃匯款新臺
    幣(下同)5萬元至温金埕台銀帳戶內，嗣於同日遭網路跨行
    轉帳至其他帳戶。嗣因黃于晉察覺有異，報警處理，始為警
    循線查獲上情。
二、案經黃于晉訴由臺中市政府警察局第六分局報告臺灣新竹地
    方檢察署檢察官偵查起訴。
    理  由
一、本案被告温金埕所犯係死刑、無期徒刑、最輕本刑為3 年以
    上有期徒刑以外之罪，且非高等法院管轄第一審案件，被告
    於本院準備程序進行中，就被訴事實為有罪之陳述，經本院
    認合於刑事訴訟法第273條之1第1 項之規定，裁定進行簡式
    審判程序，合先敘明。
二、上開犯罪事實，業經被告於本院準備程序及簡式審判程序中
    坦白承認（見本院卷第31-34、35-38頁），核與證人即告訴
    人黃于晉之證述相符（見偵查卷第10-12頁），並有告訴人
    提供與詐欺集團成員LINE對話紀錄、匯款申請書、被告之臺
    灣銀行開戶資料及交易明細等件在卷可稽（見偵查卷第16-1
    9、14、6-9頁），足認被告上開任意性自白核與事實相符，
    可以採信。
三、論罪科刑：
（一）核被告所為，係犯刑法第30條第1項前段、第339條第1項
      之幫助犯詐欺取財罪及刑法第30條第1項前段、洗錢防制
      法第14條第1項之幫助一般洗錢罪。被告以一提供帳戶之
      行為，同時觸犯上開幫助詐欺取財罪及幫助洗錢罪，為想
      像競合犯，應從一重論以一幫助洗錢罪。
（二）被告幫助他人犯一般洗錢罪，為幫助犯，爰依刑法第30條
      第2項規定按正犯之刑減輕之。又被告已於本院審理中就
      幫助洗錢犯行自白不諱（見本院卷第33、36頁），此部分
      應依洗錢防制法第16條第2項規定，遞減輕其刑。
（三）爰審酌被告在本案之前已有幫助詐欺之前科紀錄，竟又任
      意提供金融帳戶予不詳之人，幫助他人犯罪，致使真正犯
      罪者得以隱匿其身分，助長詐欺犯罪猖獗，破壞社會治安
      及金融秩序，更將造成警察機關查緝詐騙集團犯罪之困難
      ，並致使告訴人財產權受侵害，所為實值譴責，惟念被告
      犯後坦承犯行，態度尚可，暨其自述高中畢業、未婚無子
      、目前從事送便當及按摩工作、月收入約4萬至4萬5千元
      、須扶養母親等一切情狀，量處如主文所示之刑，並諭知
      罰金易服勞役之折算標準。
四、不予沒收之說明：
　　被告將其申請之台銀帳戶資料提供予詐騙集團成員行詐欺取
    財及洗錢等犯行，並無積極證據證明被告就本案犯行已獲有
    報酬，既無從認定有何犯罪所得，爰不予宣告沒收。
據上論斷，應依刑事訴訟法第273條之1第1項、第299條第1項前
段，判決如主文。
本案經檢察官邱志平提起公訴，檢察官孫立婷到庭執行職務。
中　　華　　民　　國　　111 　年　　8 　　月　　31　　日
                  刑事第五庭    法  官  魏瑞紅
以上正本證明與原本無異。
如不服本判決應於收受本判決後20日內向本院提出上訴書狀，上
訴書狀應敘述具體理由。上訴書狀未敘述上訴理由者，應於上訴
期間屆滿後20日內補提理由書狀於本院(均須按他造當事人之人
數附繕本 )「切勿逕送上級法院」。 
中　　華　　民　　國　　111 　年　　8 　　月　　31　　日
                                書記官  呂苗澂

附錄論罪科刑法條：
刑法第30條
幫助他人實行犯罪行為者，為幫助犯。雖他人不知幫助之情者，
亦同。
幫助犯之處罰，得按正犯之刑減輕之。
刑法第339條第1項
意圖為自己或第三人不法之所有，以詐術使人將本人或第三人之
物交付者，處5年以下有期徒刑、拘役或科或併科50萬元以下罰
金。
洗錢防制法第2條
本法所稱洗錢，指下列行為：
一、意圖掩飾或隱匿特定犯罪所得來源，或使他人逃避刑事追訴
    ，而移轉或變更特定犯罪所得。
二、掩飾或隱匿特定犯罪所得之本質、來源、去向、所在、所有
    權、處分權或其他權益者。
三、收受、持有或使用他人之特定犯罪所得。
洗錢防制法第14條第1項
有第二條各款所列洗錢行為者，處7年以下有期徒刑，併科新臺
幣5百萬元以下罰金。